da: Spillerstørrelse: Voksen; Barn; Høj/XL; Universel; Ung; Andet
nl: Speler maatbereik: Volwassene; Kind; Lang/XL; Universeel; Jeugd; Overig
tr: Oyuncu beden aralığı: Yetişkin; Çocuk; Uzun/XL; Evrensel; Genç; Diğer
th: ช่วงขนาดผู้เล่น: ผู้ใหญ่; เด็ก; ทรงสูง/XL; ครอบคลุม; เยาวชน; อื่นๆ
hr-HR: Raspon veličina igrača: Za odrasle; Za djecu; Visoko / XL; Univerzalna; Za mlade; Ostalo
fi: Pelaajan kokoluokka: Aikuinen; Lapsi; Pitkä/XL; Yleiskoko; Nuoriso; Muu
fr: Gabarit du joueur: Adulte; Enfant; Grand/XL; Universelle; Jeunes; Autre
pl: Zakres rozmiaru gracza: Dla dorosłych; Dziecięcy; Wysoki/XL; Uniwersalny; Młodzieżowy; Inny
el: Εύρος μεγέθους παίκτη: Ενήλικες; Παιδιά; Ψηλό/XL; Γενικής χρήσης; Νέοι; Άλλο
lt-LT: Žaidėjo dydžių diapazonas: Suaugusiųjų; Vaikų; Aukštų / XL; Universalus; Jaunimo; Kita
sl-SI: Razpon velikosti igralca: Odrasli; Otroci; Visoki/XL; Univerzalno; Mladina; Drugo
cs: Rozsah velikostí hráčů: Dospělí; Děti; Vysoké / XL; Univerzální; Mládež; Jiné
sk-SK: Rozsah veľkostí hráčov: Dospelí; Deti; Vysokí/XL; Univerzálna; Mládež; Iné
hu: Játékos mérettartománya: Felnőtt; Gyerek; Magas/XL; Univerzális; Ifjúsági; Egyéb
ru: Диапазон размера игрока: Взрослый; Детский; Высокий/XL; Универсальный; Юношеский; Другое
bg-BG: Диапазон на размерите на играча: За възрастни; За деца; За високи/XL; Универсален; За младежи; Други
pt-PT: Intervalo de tamanho do jogador: Adultos; Crianças; Alto/XL; Universal; Jovens; Outros
de: Spielergrößenbereich: Erwachsene; Kind; Tall/XL; Universal; Jugend; Sonstige
zh-TW: 球員尺寸範圍: 成人; 兒童; 高大/特大; 通用; 青少年; 其他
en: Player size range: Adult; Child; Tall/XL; Universal; Youth; Other
vi: Phạm vi kích cỡ người chơi: Người lớn; Trẻ em; Cao/XL; Đa năng; Thanh thiếu niên; Khác
es: Rango de tallas del jugador: Adulto; Infantil; Alto/XL; Universal; Jóvenes; Otro
nb: Spillerens størrelsesområde: Voksen; Barn; Høy/XL; Universell; Ungdom; Annet
it: Fascia di taglie del giocatore: Adulto; Bambino; Tall/XL; Universale; Ragazzi; Altro
zh-CN: 玩家尺寸范围: 成人; 儿童; 加长/加大号; 通用; 青年; 其他
ro-RO: Interval de dimensiune a jucătorului: Adult; Copil; Înalt/XL; Universal; Tineret; Altele
ja: プレイヤーのサイズ範囲: 大人; 子供; トール/XL; ユニバーサル; ユース; その他
sv: Storleksintervall för spelare: Vuxen; Barn; Lång/XL; Universell; Ungdom; Övrigt
pt-BR: Jogador faixa de tamanho: Adulto; Infantil; Alto/GG; Universal; Juvenil; Outro
ko: 선수 사이즈 범위: 성인용; 아동용; 톨/XL; 범용; 유소년용; 기타